臺灣臺中地方法院刑事判決
110年度交易字第1412號
公  訴  人  臺灣臺中地方檢察署檢察官
被      告  張桂森


上列被告因過失傷害案件，經檢察官提起公訴（110年度偵字第1
8503號），本院判決如下：
    主    文
張桂森犯過失傷害罪，處有期徒刑伍月，如易科罰金，以新臺幣
壹仟元折算壹日。
    犯罪事實
一、張桂森於民國109年10月3日上午某時，駕駛車牌號碼000-00
    00號自小客車，沿臺中市東區自由路4段由自由路4段往一心
    街方向行駛，嗣於同日上午7時6分許，行經臺中市○區○○路0
    段○○○○路0段設○○○號誌之交岔路口時，本應注意行駛至交岔
    路口，其行進應遵守燈光號誌，且依當時天候晴、日間自然
    光線、路面鋪裝柏油、乾燥、無缺陷、無障礙物，視距良好
    等無不能注意情事，竟未注意而貿然闖越紅燈直行，適胡春
    華騎乘車牌號碼000-000號普通重型機車，沿臺中市東區旱
    溪東路1段由旱溪街往十甲路方向直行至上開交岔路口，閃
    避不及，2車因此發生碰撞，致胡春華人、車倒地，受有頭
    部外傷合併硬腦膜下出血及蜘蛛網膜下腔出血、左肩胛骨骨
    折、骨盆腔骨折、左股骨骨折、左側內踝併腓骨骨折及交通
    性水腦症之傷害。嗣警員獲報到場處理，張桂森在場，並於
    有偵查權限之警員未發覺犯罪前，承認為肇事人而接受裁判
    。
二、案經胡春華訴由臺中市政府警察局第三分局報告臺灣臺中地
    方檢察署檢察官偵查起訴。
    理    由
一、本判決所引用被告張桂森以外之人於審判外之陳述，檢察官
    及被告於本院審理時均同意作為證據，迄辯論終結前未聲明
    異議，本院審酌上開證據資料作成時之情況，尚無違法不當
    及證明力明顯過低之瑕疵，認以之作為證據應屬適當，依刑
    事訴訟法第159條之5第1項規定，均有證據能力。非供述證
    據部分，並無證據證明係公務員違背法定程序所取得，且檢
    察官及被告於本院審理時均同意作為證據，迄辯論終結前均
    未異議，本院審酌前揭非供述證據無顯不可信之情況與不得
    作為證據之情形，依刑事訴訟法第158條之4反面解釋，認均
    有證據能力，俱與本案有關，經本院提示予被告並告以要旨
    而為合法調查，應得採為判決之基礎。
二、認定犯罪事實所憑證據及理由
（一）上揭犯罪事實，業據被告於警詢、偵查及本院審理時坦認
      不諱，核與告訴人胡春華於警詢時之指述（見偵字卷第31
      -37頁）相符，亦有職務報告、中國醫藥大學附設醫院診
      斷證明書、道路交通事故現場圖、道路交通事故調查報告
      表㈠、㈡、臺中市政府警察局道路交通事故肇事人自首情形
      紀錄表、車輛查詢清單報表、現場及車損照片、行車紀錄
      器影像翻拍照片、監視器影像翻拍照片及行車紀錄器與監
      視器影像光碟附卷可稽（見偵字卷第13頁、第39頁、第47
      -53頁、第67頁、第79-113頁、第125頁，光碟置於偵字卷
      光碟片存放袋），足認被告所為任意性自白與事實相符，
      應堪採信。又告訴人之身體狀況、有無失能等均待長期觀
      察，卷內亦無證據證明已有重大不治或難治之情形，難認
      告訴人所受傷勢達重傷之程度。
（二）按汽車行駛至交岔路口，其行進、轉彎，應遵守燈光號誌
      或交通指揮人員之指揮，遇有交通指揮人員指揮與燈光號
      誌並用時，以交通指揮人員之指揮為準，道路交通安全規
      則第102條第1項第1款訂有明文，此為汽車駕駛人應盡之
      注意義務，被告駕駛自小客車行駛至本案設有燈光號誌之
      交岔路口時，客觀上即負有遵守燈光號誌或交通指揮人員
      之指揮之注意義務，而依本案事故發生時，天候晴、日間
      自然光線、路面鋪裝柏油、乾燥、無缺陷、無障礙物，視
      距良好等情，並無不能注意之情事，被告卻疏未注意其行
      進方向之燈光號誌為禁止通行之紅燈，貿然闖越直行，致
      生本案交通事故，足認被告就本案交通事故有過失。又若
      被告盡上開注意義務，應可避免發生本案交通事故，致告
      訴人受有如犯罪事實欄所載傷害之結果，二者間具備因果
      關係，要屬無疑。
（三）綜上所述，本案事證業已明確，被告犯行堪以認定，應依
      法論科。
三、核被告所為，係犯刑法第284條前段之過失傷害罪。員警獲
    報時尚不知何人為肇事人，被告於員警到場處理時在場，並
    當場承認為肇事人等情，有上開臺中市政府警察局道路交通
    事故肇事人自首情形紀錄表在卷可參，足見被告在有偵查犯
    罪職權之公務員尚未知悉其涉有犯罪嫌疑前，自首坦承為肇
    事人，亦接受裁判，核與刑法第62條前段規定之自首要件相
    符，酌以本案交通事故情節、被告坦認行為對於釐清本案責
    任歸屬之貢獻程度等情，依上開規定，減輕其刑。
四、爰以行為人之責任為基礎，審酌被告本應遵守道路交通安全
    規則，審慎駕車以維自身與用路人之生命、身體、財產安全
    ，遇其所述逆光、影響視線情形時，通過交岔路口更應專注
    於燈光號誌之變換，竟疏於注意，闖越紅燈直行肇事，致依
    綠燈燈光號誌直行之告訴人未能預見其違規行為，閃避不及
    ，因此受有嚴重傷勢，被告應係本案交通事故之唯一肇責；
    被告犯後始終坦認犯行，雖有賠償意願，然雙方因賠償數額
    無法達成共識而未成立調解或和解，被告迄今尚未賠償告訴
    人之損害，兼衡被告年事已高、無任何前案紀錄，有臺灣高
    等法院被告前案紀錄表可佐（見本院卷第15頁），素行良好
    ，及其自陳高中畢業、從事魚販、經濟狀況小康，有負債、
    需扶養在療養院之父親、個人罹病情況（見本院卷第34頁）
    與檢察官、告訴代理人邱朝明之意見（見本院卷第29頁、第
    34-35頁）等一切情狀，量處如主文所示之刑，併諭知易科
    罰金之折算標準。
據上論斷，依刑事訴訟法第299條第1項前段，刑法第284條前段
、第62條前段、第41條第1項前段，刑法施行法第1條之1第1項，
判決如主文。
本案經檢察官吳錦龍提起公訴，檢察官林明誼到庭執行職務。
中　　華　　民　　國　 110　　年　 12  　月　 　13　　日
　　　　　　　　　刑事第十五庭  法　官   鄭咏欣 
以上正本證明與原本無異。
如不服本判決應於收受送達後20日內向本院提出上訴書狀，並應
敘述具體理由；其未敘述上訴之理由者，應於上訴期間屆滿後20
日內向本院補提理由書（均須按他造當事人之人數附繕本）「切
勿逕送上級法院」。
告訴人或被害人如不服判決，應備理由具狀向檢察官請求上訴，
上訴期間之計算，以檢察官收受判決正本之日起算。
                                書記官  施佑諭      
中　　華　　民　　國　  110   年　　12    月　 　13　日 
附錄本案論罪科刑法條：
中華民國刑法第284條
因過失傷害人者，處一年以下有期徒刑、拘役或十萬元以下罰金
；致重傷者，處三年以下有期徒刑、拘役或三十萬元以下罰金。